臺灣高等法院刑事判決
111年度侵上訴字第73號
上  訴  人  臺灣桃園地方檢察署檢察官
上  訴  人  
即  被  告  AE000-A109566A（真實姓名年籍詳卷）
選任辯護人  李基益律師
上列上訴人等因被告家暴妨害性自主案件，不服臺灣桃園地方法
院110年度侵訴字第10號，中華民國110年11月26日第一審判決（
起訴案號：臺灣桃園地方檢察署109年度偵字第37448號），提起
上訴，本院判決如下：
    主  文
上訴駁回。
    理  由
一、經本院審理結果，認第一審判決認定被告AE000-A0000000A
    （真實姓名年籍詳卷）基於對未滿14歲之男子強制猥褻之犯
    意，於民國108年1月27日起至同年12月28日止，以每週2次
    之頻率，及於109年1月5日起至同年12月3日止，以每3週1次
    之頻率，對未滿14歲之被害人即被告之子代號AE000-A10956
    6男童（98年9月生，真實姓名年籍詳卷，下稱甲童）為強制
    猥褻行為共112次，認犯刑法第224條之1、第222條第1項第2
    款之對未滿14歲之男子強制猥褻罪，共112罪，各處有期徒
    刑3年4月，應執行有期徒刑8年；另就被告被訴於107年3月
    間某日起至109年12月3日間，以每週3次之頻率，扣除上開
    有罪部分之其餘176次強制猥褻犯行，認僅有甲童之單一證
    述，尚欠缺其他補強證據可資佐證，判決被告此部分無罪。
    經核原審之認事用法及量刑均無違法或不當，應予維持，並
    引用附件原判決記載之犯罪事實、證據及理由，證據部分補
    充被告於本院之供述。
二、檢察官及被告均就原審判決提起上訴，其上訴理由分別為：
　㈠檢察官提起上訴稱：依本案起訴書所載犯罪事實，已載明被
    告有強行咬甲童生殖器之犯罪行為態樣，倘原審認上開行為
    已該當刑法第10條第5項第2款之構成要件，應變更起訴法條
    而為有罪判決，是原審就此部分漏未審認，非無已受請求之
    事項而未判決之違法，原審無罪部分尚有再行審酌之空間。
　㈡被告提起上訴辯稱：被告固有碰觸甲童之生殖器，但僅係父
    子間之嬉鬧玩笑，並非基於滿足性慾之主觀犯意，應僅係構
    成強制或性騷擾罪，行為次數亦未達112次云云。
三、經查：
  ㈠原審依據甲童於偵訊所證稱：被告於伊就讀國小3年級起至10
    9年12月3日間，會在伊睡午覺、洗澡、看電視時，以手伸進
    伊之內褲內上下撫摸、隔著褲子撫摸及咬、洗澡時衝進來用
    嘴巴咬伊之生殖器，每次摸約4至5秒，一週摸約3至4次，有
    時會壓著讓伊無法逃跑，伊都有要被告不要弄伊並要被告走
    開，有一次被告準備要咬伊生殖器時，伊就大叫，伊之母親
    就趕快把被告推開等語（見偵卷第67至71頁），及被告所供
    稱：伊有徒手伸入甲童褲子內，拉扯或以手握住甲童之生殖
    器，及將甲童雙腳掰開或趁甲童洗澡時，以嘴巴咬甲童之生
    殖器，頻率為107至108年間每個禮拜2至3次、109年間每2至
    3個禮拜1次，過程中甲童有反抗及推拒，伊會用手抓住甲童
    身體，壓住讓其無法動彈，過程中尚有播放A片給甲童看等
    語（見偵卷第14至15、41至46頁），依「罪證有疑、利於被
    告」之證據法則，認定被告自甲童就讀國小3年級上學期、
    農曆春節前之最後一週即108年1月27日起，至同年12月28日
    止，以每週2次之頻率，及於109年1月5日起至同年12月3日
    止，以每3週1次之頻率，對甲童為強制猥褻之行為共112次
    ，核其認定尚無違背經驗法則及論理法則。且另佐以甲童之
    母AE000-A109566B證稱：伊曾有看過被告以手隔著褲子或伸
    進褲子內玩弄甲童之生殖器，約10次以內，時間約5至6秒，
    甲童於第1次發生時，有被嚇到很驚慌的跟他說會不舒服，
    他不願意讓被告摸，甲童也有呼救說被告要咬其生殖器，被
    告會用手機播放A片強迫甲童觀看等語（見偵卷第72至74頁
    ）；甲童之姐AE000-A109566C亦證稱：伊有看過被告抓甲童
    的生殖器，2、3天就會看到一次，有時會把手伸進甲童之褲
    子內摸，甲童會表情痛苦稱不要再抓他，伊也有看過被告隔
    著褲子咬甲童之生殖器，甲童也有說不要再咬了等語（見偵
    卷第99至100頁）；甲童之姐AE000-A109566D亦證稱：伊有
    看過被告在客廳用手直接摸甲童之生殖器，一週約3、4次，
    有時會把手伸進甲童之褲子內摸，縱使甲童說不要弄他，被
    告還是會繼續摸等語（見偵卷第101頁）；被告於本院亦供
    稱：伊就原審所認定之客觀情狀不爭執，伊確有掰開甲童雙
    腿、隔著褲子咬他的生殖器（見本院卷第69、99至100頁）
    ，亦堪認被告確對甲童有上開次數之強制猥褻犯行。是原審
    此部分事實之認定尚無違誤，檢察官上訴主張原審就此次數
    以外判處無罪部分不當，及被告上訴辯稱原審所認定之行為
    次數過多云云，均非有據。
  ㈡被告固辯稱僅係與甲童嬉鬧玩耍，並非基於滿足性慾所為云
    云。然被告對甲童所為手拉、撫摸及口咬生殖器之行為，除
    有施加抓住身體、壓制或掰開雙腳之強制手段，以阻止甲童
    反抗、推拒及逃跑外，尚於撫摸甲童生殖器時播放A片予甲
    童觀賞，並據被告於本院亦供稱：伊不會這樣跟伊兩個女兒
    玩，因為伊對甲童所為係與性別有關之行為等語（見本院卷
    第70頁），堪認被告確係以違反甲童意願之方法，對甲童為
    主觀上追求自我性慾滿足，及客觀上足以引起一般人羞恥或
    厭惡，而侵害性的道德感情及性自主決定權利之猥褻行為，
    被告此部分辯解亦非可採。
  ㈢按刑法第10條第5項所稱「性交」者，係指非基於正當目的，
    而以性器或性器以外之其他身體部位或器物，進入他人之性
    器、肛門、口腔或使之接合之行為而言。本件起訴書所載之
    起訴犯罪事實，係被告基於對未滿14歲之男子為強制猥褻之
    犯意，違反甲童之意願，強行以手伸進甲童褲子或隔著甲童
    褲子抓、拉或上下摩擦甲童之生殖器，或趁甲童在住處浴室
    洗澡、客廳看電視時，強行咬甲童之生殖器，以此方式對甲
    童為強制猥褻之行為，並認被告所為係犯刑法第224條之1、
    第222條第1項第2款之對未滿14歲之男子為強制猥褻罪嫌。
    是起訴檢察官既已載明係就被告基於強制猥褻之犯意，對甲
    童所為強制猥褻之行為，並以涉犯加重強制猥褻罪嫌起訴，
    則其於犯罪事實欄所指被告「咬甲童之生殖器」之行為，當
    未包含被告使甲童之性器進入其口腔或使之接合之性交行為
    。原判決就被告所涉對甲童強制性交之行為未予審酌，與法
    尚屬無違，檢察官上訴稱原審就此部分具已受請求之事項而
    未判決之違法，即無理由。
四、從而，原判決認事用法並無違誤，就有罪部分量刑亦屬妥適
    。檢察官及被告之上訴均無理由，業如前述，應予駁回。
據上論斷，應依刑事訴訟法第368條、第373條，判決如主文。
本案經檢察官吳靜怡、凌于琇提起公訴，檢察官謝咏儒提起上訴
，檢察官朱婉綺到庭執行職務。
中　　華　　民　　國　　111 　年　　7 　　月　　28　　日
                  刑事第八庭  審判長法　官  陳世宗
                                    法　官  呂寧莉
                                    法　官  林呈樵
以上正本證明與原本無異。
有罪部分，如不服本判決，應於收受送達後20日內向本院提出上
訴書狀，其未敘述上訴之理由者並得於提起上訴後20日內向本院
補提理由書（均須按他造當事人之人數附繕本）「切勿逕送上級
法院」。
檢察官就本院維持一審無罪判決部分，檢察官提起上訴以刑事妥
速審判法第9條規定為限。
刑事妥速審判法第9條：
除前條情形外，第二審法院維持第一審所為無罪判決，提起上訴
之理由，以下列事項為限：
一、判決所適用之法令牴觸憲法。
二、判決違背司法院解釋。
三、判決違背判例。
刑事訴訟法第 377 條至第 379 條、第 393 條第 1 款之規定，
於前項案件之審理，不適用之。
                                    書記官 謝雪紅
中　　華　　民　　國　　111 　年　　7 　　月　　28　　日
附錄：本案論罪科刑法條全文
中華民國刑法第224條之1
（加重強制猥褻罪）
犯前條之罪而有第222條第1項各款情形之一者，處3年以上10年
以下有期徒刑。
中華民國刑法第222條
犯前條之罪而有下列情形之一者，處7年以上有期徒刑：
一、二人以上共同犯之。
二、對未滿十四歲之男女犯之。
三、對精神、身體障礙或其他心智缺陷之人犯之。
四、以藥劑犯之。
五、對被害人施以凌虐。
六、利用駕駛供公眾或不特定人運輸之交通工具之機會犯之。
七、侵入住宅或有人居住之建築物、船艦或隱匿其內犯之。
八、攜帶兇器犯之。
九、對被害人為照相、錄音、錄影或散布、播送該影像、聲音、
    電磁紀錄。
前項之未遂犯罰之。

附件：
臺灣桃園地方法院刑事判決　　　　　　 110年度侵訴字第10號
公　訴　人　臺灣桃園地方檢察署檢察官
被　　　告　AE000-A109566A
選任辯護人　李基益律師
上列被告因家暴妨害性自主案件，經檢察官提起公訴（109年度
偵字第37448號），本院判決如下：
    主  文
AE000-A109566A對未滿十四歲之男子犯強制猥褻罪，共一百一十
二罪，均處有期徒刑參年肆月。應執行有期徒刑捌年。
其餘被訴部分均無罪。
    犯罪事實
一、代號AE000-A109566A（姓名年籍詳卷）為代號AE000-A10956
    6男童（民國98年9月生，姓名年籍詳卷，下稱甲童）之親生
    父親，於109年12月3日前同住於桃園市龍潭區住處（住址詳
    卷），伊2人具有家庭暴力防治法第3條第2款、第3款所定直
    系血親之家庭成員關係。伊明知甲童於108年1月至109年12
    月3日間為未滿14歲之男子，竟基於對未滿14歲男子為強制
    猥褻之犯意，於108年1月27日起至108年12月28日止，以每
    週2次之頻率，及於109年1月5日起至同年12月3日止，以每3
    週1次之頻率，在伊2人上揭住處之客廳，無視甲童以口頭或
    以手拍打、推拒或向其母呼救表達不願之意思，違反甲童意
    願，一手壓制甲童，另一手伸進甲童褲內套弄其陰莖或隔著
    褲子撫摸其陰莖，或與甲童一同看A片並撫摸其陰莖，或以
    手掰開甲童雙腿而隔著褲子咬其陰莖，或在臥室睡午覺時，
    隔著褲子撫摸其陰莖，而以此方式對甲童為強制猥褻行為共
    計112次。
二、案經桃園市政府警察局龍潭分局報告臺灣桃園地方檢察署檢
    察官偵查起訴。
    理  由
甲、有罪部分：
壹、程序部分：
一、性侵害犯罪防治法所稱性侵害犯罪，係指觸犯刑法第221條
    至第227條、第228條、第229條、第332條第2項第2款、第33
    4條第2項第2款、第348條第2項第1款及其特別法之罪；行政
    機關、司法機關及軍法機關所製作必須公示之文書，不得揭
    露被害人之姓名、出生年月日、住居所及其他足資識別被害
    人身分之資訊，性侵害犯罪防治法第2條第1項、第12條第2
    項分別定有明文。另性侵害犯罪防治法第12條所定其他足資
    識別被害人身分之資訊，包括被害人照片或影像、聲音、住
    址、親屬姓名或其關係、就讀學校與班級或工作場所等個人
    基本資料，性侵害犯罪防治法施行細則第6條亦有明定。查
    本案被告係涉刑法第224條之1、第222條第1項第2款之加重
    強制猥褻罪，屬性侵害犯罪防治法所稱之性侵害犯罪，因本
    院所製作之本案判決屬必須公示之文書，為避免被害人甲童
    之身分遭揭露，乃對被告及甲童等人之真實姓名年籍資料等
    足資識別被害人身分之資訊，均予以隱匿。
二、證據能力部分：
    辯護人雖主張甲童、代號AE000-A109566B（甲童母親，姓名
    年籍詳卷，下稱甲母）2人警詢之供述屬被告以外之人於審
    判外言詞，應無證據能力。按被告以外之人於審判外之言詞
    或書面陳述，除法律有規定者外，不得作為證據，刑事訴訟
    法第159條第1項定有明文。查甲童、甲母於警詢之供述屬被
    告以外之人於審判外之陳述，惟其2人於110年8月31日審判
    期日，以證人身分到庭具結作證，並接受檢察官、辯護人交
    互詰問，使辯護人就本案有詰問其2人現在與先前陳述瑕疵
    之機會，踐行保障被告之正當詰問，並於詰問中引用彈劾，
    自屬審判期日交互詰問內容之一部分，有證據能力。另本院
    認定犯罪事實所憑之其餘供述證據及非供述證據，檢察官、
    被告於本院準備程序均同意作為本案證據，且迄本院言詞辯
    論終結前均未聲明異議，無證據足認係公務員違背法定程序
    所取得，亦無顯不可信或不得作為證據之情形，經本院於審
    判期日依法進行調查提示，均有證據能力。
貳、實體部分：
一、認定犯罪事實所憑之證據及理由：訊據被告AE000-A109566A
    固坦承有於起訴書所載時、地，以手指拉或以手指、手掌握
    住甲童陰莖數秒，偶爾甲童抗拒時，會壓住甲童上半身，及
    會與甲童一起看A片等事實，惟矢口否認有何強制猥褻犯行
    ，辯稱：其以手拉、握甲童陰莖係因甲童包皮過長及與甲童
    嬉鬧，另外因甲童較女性化，為增加其男子氣概，及因不滿
    甲母對家庭之心態及金錢觀，對甲母心生怨懟，致將內心情
    緒反射至甲童身上，又因甲母與伊吵架後帶甲童至警局報案
    並聲請保護令，伊為展現不在乎之態度及激怒甲母，而附和
    甲童指述咬其陰莖之內容，然實則伊不曾以嘴含或咬甲童陰
    莖，當時情形係伊將頭靠近甲童下體，而以指甲捏其陰莖，
    讓其誤以為伊以牙齒咬其陰莖；另伊雖與甲童一起看A 片，
    但甲童沒有真正看，伊會把聲音放大，甲母聽到聲音會過來
    鬧伊等語。另辯護人為被告辯以：被告為甲童之父親，伊與
    甲童為相關嘻鬧行為時，皆有伊妻或女兒在場，如被告主觀
    上係為滿足個人性慾，當不會選擇有旁人在場而為該犯行，
    是被告觸摸甲童陰莖，實屬被告基於嘻鬧、幼稚、無知而為
    使甲童更有男子氣概之舉，且被告始終辯稱並無猥褻或性侵
    害之意，請為無罪判決等語。經查：
  ㈠甲童雖於警詢、偵訊證述被告係於其就讀國小3年級之107年3
    月間某日第1次對其性侵，然其於審理時：我只跟警察說被
    告第1次摸我陰莖是在我小學3年級時，我沒有說幾年幾月發
    生，是警察推算等語，且經本院向其確認第1次遭被告以手
    撫摸其陰莖之時間，其證述係國小3年級上學期某日，當時
    尚未過年等語。依甲童年齡推算，其係於107年9月至108年1
    月間就讀國小3年級上學期，而108年之農曆春節假期係108
    年2月2日至2月10日。再甲童僅證述被告第1次撫摸其陰莖之
    時間係其就讀國小3 年級上學期、過年前之某日而無法特定
    該時間，是依「罪證有疑，利於被告」之證據法則，應認被
    告第1次撫摸其陰莖之時間係其就讀3年級上學期、農曆春節
    前之最後1週即108年1月27日至2月1日該週，起訴意旨就上
    揭被告第1次撫摸甲童陰莖之時間認定有誤，應予更正並先
    敘明之。
  ㈡被告無視甲童以口頭或以手拍打、推拒，或向其母呼救表達
    不願之意思而違反其意願，於108年1月27日起至108年12月2
    8日止，至少以每週2次之頻率，及於109年1月5日起至同年1
    2月3日止，至少以每3週1次之頻率，在其2人上揭住處之客
    廳，一手壓制甲童，另一手伸進甲童褲內或隔著褲子撫摸其
    陰莖，或以手掰開甲童雙腿而隔著褲子咬其陰莖，或與甲童
    一同看A片並撫摸其陰莖，或在臥室睡午覺時，隔著褲子撫
    摸其陰莖，而以此方式對甲童為強制猥褻行為等情，業據甲
    童於警詢、偵訊時證述在卷，且被告亦於警詢、偵訊中坦認
    有上揭事實，是此部分事實，應堪認定。
  ㈢被告及辯護人雖以前詞置辯，及⒈甲母雖於警詢證述：甲童國
    小3年級時（發生的第1年）我有聽甲童說遭被告撫摸及咬陰
    莖，狀況至今達2年，我第1次目睹是在109年1月份，我當時
    看到被告手隔著甲童褲檔撫摸他的陰莖，從那天起，我一個
    月平均1次會看到上述行為等語；於偵訊證述：我有看過被
    告以手摸甲童生殖器，就是去玩弄，有隔著褲子或伸進去褲
    子裡玩弄，時間約5、6秒，甲童有對被告說不要這樣、會不
    舒服，被告就停手，但過沒多久，被告想到就會再玩弄甲童
    的生殖器，甲童在第1次發生後就有跟我說，我有跟被告說
    不要去玩弄甲童；我曾聽甲童喊說「爸爸要咬我的鳥」，我
    就從廚房衝出來把被告推開；另被告曾在甲童洗澡時衝進浴
    室，甲童會呼救，因為甲童怕被告真的咬他生殖器，有無咬
    到我沒看到，我看過被告玩弄甲童生殖器的情形在10次以內
    ，被告甚至會對甲童說「沒有用喔，我帶你去醫院把鳥割掉
    」等語；於審理時證述：甲童在小學4年級時第1次告訴我被
    告摸他生殖器的事，之後我自己看過2次，這2次甲童推開被
    告後，被告沒有繼續摸，我只有看到被告隔著甲童褲子摸，
    我在偵查中說被告玩弄甲童生殖器是我自己的意思，不是甲
    童跟我這樣說，甲童跟我說107年至109年間發生次數在10次
    以內，另甲童有跟我說過被告不知是要真咬或假咬他的小鳥
    ；我2個女兒在我旁邊時，有看過被告摸甲童生殖器；被告
    跟我說甲童包皮過長後，我有帶甲童去檢查，醫師說甲童年
    紀還小，不用擔心，如青春期過後，包皮還是太長再開刀，
    我有告訴被告檢查結果，被告沒說什麼；被告曾在甲童哭泣
    時，說「沒有用喔，我帶你去醫院把鳥割掉」，因為甲童的
    個性比較溫馴，一點都沒有像男生的樣子等語。⒉證人代號A
    E000-A109566C（甲童之大姊，下稱甲姊1）雖於偵訊證述：
    之前（本案發生前）和被告、媽媽、妹妹、甲童一起住龍潭
    ，平常被告會和甲童一起打電動、對甲童搔癢還有抓甲童的
    雞雞，可能2、3天就會在客廳看到被告抓甲童的雞雞1次，
    通常被告抓他雞雞時，會說「兒子不要跑啦」、「給爸爸抓
    一下、咬一下」，被告有時候會把手伸進他褲子裡、有時不
    會，被告除了摸甲童的雞雞外，也會咬甲童的雞雞，但咬的
    情形很少，被告是在客廳隔著甲童褲子咬他雞雞，被告的頭
    會直接過去咬，不會咬到，被告會看情況，不會真的咬下去
    ，媽媽在的話會阻止等語；於審理時證述：我與被告、媽媽
    、妹妹、甲童同住時，晚上我們都在家，媽媽有時候晚上加
    班不在家，平常被告跟甲童會一起玩、打鬧，有時候會玩重
    要部位即生殖器，就是2個人互相拉扯，被告會拉甲童生殖
    器，甲童也會拉爸爸生殖器，有時被告會把手伸進甲童褲子
    內、有時不會，我只看一下就作自己的事，對他們這樣玩我
    沒有特別感覺，我有看過被告咬甲童小鳥2、3次，一開始他
    們在玩鬧，後面變成用嘴巴去咬，那時甲童有穿褲子，他有
    用手去推開反抗，我看到的情形是沒有咬到，我看到他們這
    樣會告訴媽媽，媽媽就把他們2人拉開，我覺得他們單純在
    玩，但因玩重要部位很奇怪，所以我告訴媽媽，我看過被告
    的手伸進甲童褲子約30秒，但沒有看到細部動作，甲童叫被
    告不要再摸且會推被告，被告就沒有再摸了，當時我沒有馬
    上告訴媽媽；被告在客廳摸或咬甲童生殖器並沒有特別避開
    我們等語。⒊證人代號AE000-A109566D（甲童之二姊，下稱
    甲姊2 雖於偵訊證述：之前（本案發生前）和被告、媽媽、
    姊姊、甲童一起住龍潭，有看過被告玩甲童的生殖器，被告
    是用手摸及以手用甲童生殖器，通常是在客廳，我很常看到
    被告玩甲童生殖器，一週約3、4次，被告有時會把手伸進甲
    童褲子、有時不會等語；於審理時證述：之前和被告、媽媽
    、姊姊、甲童同住時，被告和甲童有時玩得很正常，但有時
    我們看電視時，被告會隔著褲子抓甲童雞雞，就是用手在那
    裡玩、單純在那邊抓，甲童一開始會說不要，被告就先收手
    ，之後又跑過來，我一開始看到時有阻止被告，後來1星期
    過後我就不阻止，另外被告有時在客廳看電視時，也會隔著
    褲子咬甲童雞雞，被告直接咬上去，甲童會大叫，咬的時間
    不會超過3秒，咬完嘴巴會放掉，有時候是因甲童推開，有
    時是被告自己放開，我看到就會告訴媽媽，媽媽就會去制止
    ，如果媽媽不在，我會拿枕頭擋在他們之間，被告就停止，
    時間約3至5分鐘，咬的情形是1個月1次，摸的情形是3天1次
    ；被告說覺得這樣好玩，我回他為什麼要玩這種遊戲，被告
    就沒再說話，我看過被告把手伸進甲童褲子摸其生殖器3次
    ，看過被告隔著褲子摸甲童生殖器很多次等語。依甲姊1、
    甲姊2證述以觀，甲姊1約2、3天就會看到被告摸甲童陰莖，
    甲姊2目睹之次數則為1週3、4次，渠2人目睹之次數遠多於
    甲母，且渠2人均曾目睹被告在客廳隔著褲子咬甲童陰莖，
    甚且甲姊2並曾於被告咬甲童陰莖時以枕頭擋在其2人中間。
    渠2人就被告於上揭期間對甲童為上開行為在旁見聞次數既
    如此之多，甲童或被告自應知悉甲姊1、甲姊2大多在場見聞
    ，惟甲童於警詢時就有無他人見聞部分證述：遭性侵害時，
    沒有其他人在場，大半時間都是我跟爸爸在家，偶爾是媽媽
    也在家，但發生當下都只有我跟爸爸在同一個空間內等語；
    另於偵訊證述：（問：被告每次在摸你或要咬你的小鳥時，
    有無曾經被其他人看到？）有，媽媽有看到。（問：家裡還
    有無其他人看到爸爸對你做這種事？）我和媽媽，媽媽說還
    有一個姐姐躲在一邊看到等語，顯見甲童於警詢、偵訊距案
    發時間較近之時點均未提及甲姊1、甲姊2在場。而被告就此
    部分則於警詢供述：（問：你性侵甲童時，還有何人在場？
    ）大部分有媽媽在場，我很少單獨性侵甲童等語；於偵訊供
    述：（問：你對甲童為上述行為時，有無他人在場？）大部
    分都是他的母親在，有時候他的2 個姊姊也在等語。勾稽甲
    童、甲母警詢、偵訊證述，甲童除於偵訊時提及甲母曾說有
    一個姊姊躲在一邊看到外，其2 人即未另提及甲姊1、甲姊2
    曾目睹被告對甲童為上開行為，如甲姊1、甲姊2確實多次在
    場，甲童、甲母應無不知，且於證述時刻意不告知員警、檢
    察官之理，是難認甲姊1、甲姊2證述渠2人多次於被告對甲
    童為上開行為時在場之證述可採。從而，甲姊1、甲姊2於偵
    訊、審理時之證述，除認渠2人於被告對甲童為上揭犯行並
    未在場外，渠2人所見情狀復與甲童指述遭被告猥褻時有以
    口頭、肢體動作明確表達抗拒之情狀有異，是渠2人所證，
    要屬刻意營造被告對甲童為上揭行為並未避諱其他家人眼光
    、屬父子間嬉鬧之維護被告之詞，均不足採信。至甲童雖於
    審理時證述：（檢察官問：爸爸摸你時，會有其他人在嗎？
    ）我姊姊，姊姊不是每次都在，媽媽有時候也在等語，然徵
    諸其於審理時改稱：被告撫摸其陰莖次數非警詢、偵訊所述
    之每週3、4次，而係1週1次、嗣改稱2週1次，及被告沒有將
    手伸進其褲內摸其陰莖、不記得被告摸其陰莖時有無壓制其
    身體，及之前有跟警察說被告會伸進其內褲上下套弄陰莖，
    但其不太知道上下套弄之意思、被告沒有握住其陰莖，及被
    告沒有咬其陰莖，係以嘴含住其生殖器前端等語，顯見其審
    理時之證述，已受外力影響，並配合被告辯詞而異於警詢、
    偵訊證述，是其審理時證述異於警詢、偵訊部分，尚非可採
    。據上，甲姊1、甲姊2於被告對甲童為上開行為時既難認在
    場，而甲母亦大多未在場，則辯護人所辯被告係在有旁人在
    場之情形下對甲童為上揭行為，可認被告主觀上無猥褻犯意
    ，即無可採。
  ㈣又被告、辯護人雖辯以被告於警詢、偵訊所為咬甲童陰莖之
    供述，係因與甲母吵架、為激怒太太之氣話，另被告拉甲童
    包皮、摸其陰莖，係因甲童包皮過長，甲童較女性化、為增
    加甲童男子氣概等語。惟審酌被告於警詢、偵訊不利於己之
    供述，除與甲童、甲母警詢、偵訊證述大致相符，足堪採信
    外，且依一般常情，縱夫妻間生嫌隙，於接受檢警調查時，
    亦多為不利對方之陳述，應無故意為不利己之供述，及冒重
    罪致己入監服刑而僅為達激怒妻子之理，是被告、辯護人辯
    稱氣話等情，殊有違常理。再甲童或有包皮較長之情形，然
    此應尋求醫療專業意見，而無拉、摸甲童陰莖之理，況甲母
    於審理時亦證述：曾帶甲童就醫，醫師說甲童還小、不用擔
    心，如過青春期還是太長，才需開刀等語，足見被告此部分
    辯詞為卸責之語。又被告雖辯稱撫摸甲童陰莖係為增加其男
    子氣概，然佐以甲童證述被告曾播放A片給其觀看並撫摸其
    陰莖，或於撫摸其陰莖時說「我把你的小鳥弄長一點」乙節
    ，及被告亦坦認此情以觀，適足顯示被告係欲以此方式刺激
    甲童性慾使甲童勃起，以達被告所謂增加男子氣概，可徵被
    告主觀上係為滿足個人偏差慾念，自屬猥褻行為無疑。至被
    告雖於本院訊問時辯稱放A片給甲童看，但甲童不看，伊放
    大聲音引甲母過來鬧伊等語，惟甲母就此於偵訊證述：被告
    玩甲童陰莖時會放A片給甲童看，當我看到他們父子兩很安
    靜時，就是被告用手機放A片一起看，甲童不願意看，但被
    告還是強迫他看，被告會說我就教你轉大人（台語）等語，
    另甲母雖於審理時改證稱：被告摸甲童陰莖時不會放A片給
    甲童看，是在其他時間放給甲童看，被告也不會說「我教你
    轉大人」等語，然甲母改證被告摸甲童陰莖時不會放A片給
    甲童看部分，核與被告於警詢、偵訊供陳對甲童性侵時會放
    A 片給甲童看不符，是甲母審理時之改證，不足採信，從而
    ，被告此一辯詞，自非可採。審酌一般人觀看A片之用意係
    為滿足或刺激性慾，是被告除與甲童一起看A 片外，並以手
    撫摸甲童陰莖，且對其稱教你轉大人（台語），綜合被告此
    部分所為，主觀上係為滿足個人偏差慾念，且客觀上係欲刺
    激甲童性慾使其勃起，自屬猥褻行為無疑。
  ㈤另被告雖辯稱不曾咬甲童陰莖或如甲童於審理時證述以嘴唇
    含或碰觸其包皮，伊係將頭靠近甲童下體，而以指甲捏其陰
    莖與其嬉鬧，讓其誤以為伊以牙齒咬其陰莖等語，惟甲童於
    偵訊均明確證述被告在客廳隔著褲子「咬」其陰莖等語。審
    酌甲童於109年12月間接受警詢、偵訊時已就讀小學5年級，
    依其年齡、智識程度、生活經驗，當能正確認知並清楚描述
    何謂咬及含之意義，其對「咬」、「含」之用語，當無誤解
    之可能，且其警詢、偵訊時間距本案案發時間較近，記憶應
    較清楚，又較無外力影響，復佐以被告於偵訊中供陳：伊用
    手或身體壓甲童身體，把他兩腿掰開後，咬他的陰莖等語，
    足認甲童警詢、偵訊所證被告咬其陰莖等語，應屬實在。是
    甲童審理時證述被告係以嘴唇含住其陰莖，及被告上揭所辯
    ，均非可採，自應以甲童警詢、偵訊之證述較可採信。
  ㈥按刑法所處罰之猥褻行為，係指姦淫以外，行為人出於猥褻
    之犯意，主觀上追求行為人自我性慾滿足，所為行為在客觀
    上足以刺激或滿足性慾，引起普通一般人羞恥或厭惡感而侵
    害性的道德感情，而侵害他人之性自主決定之權利（司法院
    大法官釋字第407號、第617號解釋意旨、最高法院100年度
    台上字第4745號判決意旨參照）。而行為人所為是否屬猥褻
    行為，當審酌行為人與被害人間平日相處親疏、所謂猥褻行
    為之方式、部位、身體接觸時間之長短、所處情境、主客雙
    方之認知等因素（最高法院99年度台上字第6147號判決要旨
    參照）。被告就與甲童一同看A片而以手撫摸甲童陰莖，並
    說我教你轉大人（台語），及撫摸甲童陰莖時說「我把你的
    小鳥弄長一點」之部分，主觀上係為滿足個人偏差慾念，客
    觀上屬刺激他人性慾，已如上述。而被告伸進甲童褲內或隔
    著褲子撫摸其陰莖，或隔著褲子咬其陰莖之行為，縱未一同
    看A 片或有何言語，然因被告之手、嘴分別有與甲童陰莖緊
    密接觸，且依甲童警詢、偵訊所述，被告以手套弄、撫摸其
    陰莖時間達3秒以上，其均有以言語及動作反抗、拒卻並要
    被告走開，甚會向甲母求救，顯見甲童主觀上認此非屬父子
    間之嬉鬧。且由一般人之角度觀之，亦會認被告上揭所為，
    客觀上足以引起普通一般人羞恥或厭惡感而侵害性的道德感
    情，已侵害甲童性自主決定之權利，並已逾父子間嬉鬧之分
    際。又佐以甲童證述被告對其為上揭行為，僅其2人在同一
    空間之時點為之，顯見被告主觀上係為滿足自我偏差性慾。
    揆諸上揭最高法院判決要旨說明，被告上揭所為，自屬強制
    猥褻行為無疑。
  ㈦甲童於警詢、偵訊雖證述：被告於上揭期間對其為上揭猥褻
    行為之頻率為每週3、4次等語，然甲母並未每次在旁見聞，
    且甲姊1、甲姊2此部分之證述並不足採信，已如上述。而被
    告於警詢供述對甲童為上揭行為之頻率，於107年至108年間
    為每週2、3次，109年間則為每3週1次。徵諸其2人就被告於
    上揭期間對甲童為強制猥褻行為之頻率未盡一致，且甲童就
    遭被告強制猥褻頻率之指述尚乏其他證據可佐之，依據「罪
    證有疑，利於被告」之證據法則，應認定被告於108年1月27
    日起至108年12月28日止，以每週2次之頻率，及於109年1月
    5日起至同年12月3日止，以每3週1次之頻率，對甲童為強制
    猥褻行為112次【計算式：108年1月27日起至12月28日止（1
    2月29日至31日不足1週，不予採計），採逐週算法計算，共
    計48週，每週2次，共計96次；109年1月5日起至12月3日止
    （1月1日至4日不足1週，不予採計），共計48週，每3週1次
    ，共計16次。96次＋16次＝112次】。
  ㈧綜上，被告就上揭犯罪事實欄一所示之犯罪事實事證明確，
    被告上開犯行均堪認定，應依法論科。
二、論罪科刑：
  ㈠罪名：
　　按家庭暴力者，指家庭成員間實施身體、精神或經濟上之騷
    擾、控制、脅迫或其他不法侵害之行為；又家庭暴力罪，指
    家庭成員間故意實施家庭暴力行為而成立其他法律所規定之
    犯罪，家庭暴力防治法第2條第1款、第2款定有明文。被告
    於案發時與甲童同居一處且為甲童之生父，2人具有家庭暴
    力防治法第3條第2、3款所定之家庭成員關係。被告對甲童
    為上開性侵害行為，係屬家庭成員間故意實施身體上不法侵
    害之行為，即為家庭暴力防治法所稱之家庭暴力罪，且構成
    刑法之妨害性自主罪，應依刑法之規定予以論罪科刑。是核
    被告所為，係犯刑法第224條之1、第222條第1項第2款之對
    未滿14歲之男子強制猥褻罪。另甲童係98年9月生，有性侵
    害案件代號與真實姓名對照表在卷可證，被告為本案加重強
    制猥褻行為時，甲童為未滿14歲之男子。兒童及少年福利與
    權益保障法第112條第1項雖規定：「成年人教唆、幫助或利
    用兒童及少年犯罪或與之共同實施犯罪或故意對其犯罪者，
    加重其刑至二分之一。但各該罪就被害人係兒童及少年已定
    有特別處罰規定者，從其規定。」，被告為本案犯行時，雖
    為成年人，及甲童為未成年人，但刑法第222條第1項第2款
    係對未滿14歲之人為其保護對象而對行為人加重處罰，即兒
    童及少年福利與權益保障法第112條第1項但書所稱之特別處
    罰規定，是被告所為強制猥褻犯行，無庸再依兒童及少年福
    利與權益保障法第112條第1項前段之規定加重其刑，併予敘
    明。
  ㈡罪數：
    被告所犯上揭加重強制猥褻罪，共112罪，犯意各別，行為
    互殊，應予分論併罰。
  ㈢量刑及定刑：
    爰審酌被告為甲童之生父，先前與甲童共同居住生活，甲童
    為受被告監督、扶助及照護之人，被告本應對於甲童善加照
    護，明知甲童為未滿14歲之人，仍屬年幼之兒童，竟對甲童
    為上開強制猥褻行為，其行為戕害甲童之身心健康及人格發
    展，亦將損及甲童對於家庭觀念之認知，犯罪所生危害非輕
    ，另衡酌被告各次犯行手段對甲童性自主意思之妨害程度，
    及其素行、智識程度、家庭生活狀況，犯後原坦承部分犯行
    ，然嗣復爭執全部犯行之犯後態度，及甲童就被告刑度表示
    之意見等一切情狀，分別量處如主文所示之刑。又斟酌被告
    犯行之不法與罪責程度、各罪彼此間在犯罪時間上之緊密度
    、各行為所侵害法益之同一性、其所犯數罪對法益侵害之加
    重效應及對被告施以矯正之必要性等，依罪責相當原則，定
    其應執行之刑如主文所示。
貳、無罪部分：
一、公訴意旨略以：被告基於對未滿14歲之男子為強制猥褻之犯
    意，違反甲童之意願，於107年3月之某日至109年12月3日間
    （含前開經本院認定有罪部分之加重強制猥褻犯行112次）
    ，在上揭住處，以每週3次之頻率，強行以手伸進甲童褲子
    或隔著甲童褲子抓、拉或上下摩擦甲童之生殖器，或趁甲童
    在上址住處浴室洗澡、客廳看電視時，強行咬甲○之生殖器
    ，以此方式對甲○為強制猥褻行為得逞。因認被告涉犯刑法
    第224條之1、第222條第1項第2款之對於未滿14歲之男子為
    強制猥褻罪嫌等語。【有關被告犯罪時間（起訴書漏載犯罪
    次數），依起訴書所載，明確認應自107年3月某日起迄109
    年12月3日止，惟被告應係於108年1月27日至2月1日間第1次
    對甲童強制猥褻，且認定被告有罪部分之次數，係以被告於
    108年1月27日起至108年12月28日止，以每週2次之頻率，及
    於109年1月5日起至同年12月3日止，以每3週1次之頻率，對
    甲童為強制猥褻行為112次，業於前開有罪部分詳予敘明。
    扣除前開有罪部分認定之犯行次數，上開無罪部分所述應係
    176次犯行（計算式：108年1月27日起至12月28日止〈12月29
    日至31日不足1週，不予採計〉，採逐週算法計算，共計48週
    ，每週3次，共計144次；109年1月5日起至12月3日止〈1月1
    日至4日不足1週，不予採計〉，共計48週，每週3次，共計14
    4次。144次＋144次＝288次，288次－112次＝176次）】。
二、按犯罪事實應依證據認定之，無證據不得認定犯罪事實；不
    能證明被告犯罪者，應諭知無罪之判決，刑事訴訟法第154
    條第2項、第301條第1項分別定有明文。而認定犯罪事實所
    憑之證據，雖不以直接證據為限，間接證據亦包括在內。然
    而無論直接或間接證據，其為訴訟上之證明，須於通常一般
    之人均不致有所懷疑，而得確信其為真實之程度者，始得據
    為有罪之認定，倘其證明尚未達到此一程度，而有合理之懷
    疑存在，致無從為有罪之確信時，即應為無罪之判決。又檢
    察官就被告犯罪事實，應負舉證責任，並指出證明之方法，
    刑事訴訟法第161條第1項定有明文。因此，檢察官對於起訴
    之犯罪事實，應負提出證據及說服之實質舉證責任。倘其所
    提出之證據，不足為被告有罪之積極證明，或其闡明之證明
    方法，無從說服法官以形成被告有罪之心證，基於無罪推定
    之原則，自應為被告無罪之判決（最高法院30年上字第816
    號、40年台上字第86號、76年台上字第4986號、92年台上字
    第128號判例可資參照）。
三、檢察官認被告涉有上揭犯嫌，主要係以被告之供述、甲童、
    甲母於警詢、偵訊之證述，及甲姊1、甲姊2於偵訊中之證述
    資為論據。
四、經查，甲童雖於警詢、偵訊證述被告自107年3月起至109年1
    2月3日間，以每週3、4次之頻率，以上揭方式對其強制猥褻
    （犯罪次數應為176次，如上所述），然甲母並未每次在旁
    見聞，且甲姊1、甲姊2此部分之證述並不足採信。又被告與
    甲童2人就被告於上揭期間對甲童為強制猥褻行為之頻率未
    盡一致，業經本院依罪疑有利被告法則，認定被告於108年1
     月27日起至108年12月28日止，以每週2次之頻率，及於109
    年1月5日起至同年12月3日止，以每3週1次之頻率，對甲童
    為強制猥褻行為共計112次，並於前開有罪部分詳予敘明。
    而上揭176次之部分，因甲童此部分指述尚乏其他證據可佐
    ，復無其他證據足以認定被告除前開有罪部分所認定112次
    加重強制猥褻犯行外，尚有176次加重強制猥褻犯行。綜上
    所述，甲童於警詢、偵訊之指述除前經本院認定有罪之部分
    外，因欠缺補強證據以佐其指述，自難逕採為被告此部分論
    罪科刑之基礎。此外，復無其他積極證據可供參佐，本院因
    而無從形成被告犯此部分對未滿14歲男子強制猥褻罪之確信
    ，依據「罪證有疑，利於被告」之證據法則，應為被告有利
    之認定。本案此部分犯罪既屬不能證明，爰依法為無罪之諭
    知。
參、職權告發：
　　按公務員因執行職務知有犯罪嫌疑者，應為告發，刑事訴訟
    法第241條定有明文。查甲童於警詢、偵訊分別證稱：被告
    除上揭強制猥褻行為外，另有脫下其內褲，張嘴咬其陰莖約
    3至5秒、在住處浴室張嘴咬其陰莖，其陰莖一半在被告嘴裡
    等語。依刑法第10條第5項第2款規定，前揭甲童指述部分，
    已該當以性器以外之其他身體部位與他人之性器接合，核屬
    上揭規定定義之性交行為，與上揭經本院認定有罪部分之強
    制猥褻犯行之犯意、罪名及行為態樣均不同，如成立犯罪，
    應分論併罰。而依本案起訴意旨，被告係於起訴書所載期間
    ，基於加重強制猥褻犯意，以每週3次之頻率，對甲童為上
    揭強制猥褻行為，甲童前揭證述遭被告強制性交部分，顯係
    未據起訴，此部分應由檢察官另為適法之處理，併此敘明。
據上論斷，應依刑事訴訟法第299條第1項前段、第301條第1項，
判決如主文。
本案經檢察官吳靜怡、凌于琇提起公訴，檢察官簡志祥、謝咏儒
到庭執行職務。
中    華    民    國   110    年    11    月    26    日
                  刑事第十三庭  審判長法  官  潘怡華
                                      法  官  郭鍵融
                                      法  官  簡方毅
以上正本證明與原本無異。
如不服本判決應於收受判決後20日內向本院提出上訴書狀，並應
敘述具體理由。其未敘述上訴理由者，應於上訴期間屆滿後20日
內向本院補提理由書(均須按他造當事人之人數附繕本)「切勿逕
送上級法院」。
                                      書記官  施懿珊
中    華    民    國   110    年    11    月    29    日
附錄論罪科刑法條：
中華民國刑法第224條之1
（加重強制猥褻罪）
犯前條之罪而有第 222 條第 1 項各款情形之一者，處 3 年以
上 10 年以下有期徒刑。
中華民國刑法第222條
犯前條之罪而有下列情形之一者，處 7 年以上有期徒刑：
一、二人以上共同犯之。
二、對未滿十四歲之男女犯之。
三、對精神、身體障礙或其他心智缺陷之人犯之。
四、以藥劑犯之。
五、對被害人施以凌虐。
六、利用駕駛供公眾或不特定人運輸之交通工具之機會犯之。
七、侵入住宅或有人居住之建築物、船艦或隱匿其內犯之。
八、攜帶兇器犯之。
九、對被害人為照相、錄音、錄影或散布、播送該影像、聲音、
    電磁紀錄。
前項之未遂犯罰之。